【裁判字號】    99,訴,486
【裁判日期】    990325
【裁判案由】    毒品危害防制條例
【裁判全文】
臺灣板橋地方法院刑事判決               99年度訴字第486號
公  訴  人  臺灣板橋地方法院檢察署檢察官
被      告  甲○○
上列被告因違反毒品危害防制條例案件，經檢察官提起公訴（98
年度毒偵字第8303號），本院依簡式審判程序，判決如下：
    主  文
甲○○施用第一級毒品，累犯，處有期徒刑捌月。
扣案之海洛因壹包（驗餘淨重零點零零玖零公克）沒收銷燬之，
包裝上開海洛因之外包裝袋壹只沒收。
    事  實
一、甲○○：(一)於民國93年間，因施用毒品案件，經本院以93年
    度毒聲字第19號裁定送觀察、勒戒後，認有繼續施用毒品之
    傾向，經本院以93年度毒聲字第776 號裁定令入戒治處所施
    以強制戒治，於94年3 月25日強制戒治執行完畢釋放出所，
    並經臺灣板橋地方法院檢察署檢察官以94年度戒毒偵字第18
    5 號為不起訴處分確定；(二)於92年間，因竊盜案件，經本院
    以92年度易字第3235號判決判處有期徒刑7 月，緩刑3 年確
    定，嗣經本院以95年度撤緩字第41號裁定撤銷前開緩刑，應
    執行有期徒刑7 月確定；(三)於93年間，因竊盜案件，經本院
    以93年度易字第249 號判決判處有期徒刑8 月確定；上開(二)
    、(三)所示之二罪刑，經送監接續執行於95年4 月7 日縮短刑
    期假釋出監，於95年5 月31日假釋期滿，未經撤銷假釋，其
    未執行之刑以執行完畢論；(四)於96年間，因竊盜案件，經本
    院以96年度易字第3177號判決分別判處有期徒刑5 月、5 月
    、3 月、3 月、3 月，應執行有期徒刑1 年4 月，復經臺灣
    高等法院以97年度上易字第318 號判決駁回上訴確定；(五)於
    97年間，因違反毒品危害防制條例（施用毒品）案件，經本
    院以97年度訴字第1 號判決判處有期徒刑8 月確定；上開(四)
    、(五)所示之數罪刑，經送監接續執行於98年5 月20日縮短刑
    期假釋出監，嗣經撤銷假釋，應執行殘刑有期徒刑3 月又26
    日；(六)於98年間，因違反毒品危害防制條例（施用毒品）案
    件，經本院以98年度訴字第3633號判決分別判處有期徒刑8
    月、4 月，應執行有期徒刑10月確定；(七)於98年間，因竊盜
    案件，經本院以98年度易字第2787號判決判處有期徒刑7 月
    確定；(八)於98年間，因違反毒品危害防制條例（施用毒品）
    案件，經本院以98年度訴字第3974號判決分別判處有期徒刑
    8 月、4 月，應執行有期徒刑10月確定（前揭(六)至(七)所示之
    數罪刑，連同上述(四)、(五)所示之殘刑部分，現經送監接續執
    行中）。詎其猶不知悔改，於前開(一)所示之強制戒治執行完
    畢釋放後5 年內，復基於施用第一級毒品海洛因之犯意，於
    98年11月2 日晚間某時許，在其位於臺北縣泰山鄉○○街43
    巷2 號4 樓之住處，將第一級毒品海洛因以清水稀釋後，以
    注射針筒注射之方式，施用第一級毒品海洛因1 次。嗣於翌
    日（即96年11月12日）21時50分許，在上址為警查獲，並扣
    得其所有而供其施用第一級毒品所用之海洛因1 包（驗餘淨
    重0.0090公克），且經採集其尿液送驗，始悉上情。
二、案經臺北縣政府警察局中和第一分局報請臺灣板橋地方法院
    檢察署檢察官偵查起訴。
 理  由
一、本案被告甲○○所犯係死刑、無期徒刑、最輕本刑為3 年以
    上有期徒刑或高等法院管轄第一審案件以外之罪，其於準備
    程序中就被訴事實為有罪之陳述，經本院告知簡式審判程序
    之旨，並聽取檢察官、被告之意見後，經合議庭裁定由受命
    法官獨任進行簡式審判程序，合先敘明。
二、上揭犯罪事實，業據被告於本院審理時坦承不諱，且被告為
    警查獲後所排放之尿液，經採樣送請臺灣檢驗科技股份有限
    公司先以EIA 酵素免疫分析法初步檢驗，再以GC/MS 氣相層
    析質譜儀法確認檢驗，均呈鴉片類（嗎啡）陽性反應之情，
    有該公司98年11月17日濫用藥物檢驗報告1 紙在卷足參（見
    偵查卷第38頁），此外，並有查獲照片3 幀在卷可佐（見偵
    查卷第15、16頁）及被告所有而供其施用第一級毒品所用之
    海洛因1 包（驗餘淨重0.0090公克）扣案可資佐證，而前開
    扣案之海洛因白色粉末，經送請交通部航空醫務中心鑑定，
    確含第一級毒品海洛因成分，淨重0.0010公克，取樣0.0020
    公克，餘重0.0090公克之情，亦有該中心98年12月4 日航藥
    鑑字第0986094 號毒品鑑定書1 紙佐卷可考（見偵查卷第41
    頁），足認被告自白與事實相符，堪以採信。再被告有如事
    實欄一、(一)所示之強制戒治執行完畢之情，有臺灣高等法院
    被告前案紀錄表在卷可佐，顯見其係於上開強制戒治執行完
    畢釋放後，5 年內再犯施用第一級毒品之罪甚明。本案事證
    明確，被告犯行堪以認定，應依法論科。
三、查海洛因係毒品危害防制條例第2 條第2 項第1 款所稱之第
    一級毒品。核被告施用第一級毒品海洛因之行為，係犯同條
    例第10條第1 項之施用第一級毒品罪。其施用第一級毒品前
    後，持有第一級毒品之低度行為，為施用之高度行為所吸收
    ，不另論罪。被告有如事實一之(二)、(三)所示之犯罪科刑及執
    行情形，有臺灣高等法院被告前案紀錄表在卷可稽，其於上
    開有期徒刑執行完畢後5 年內，故意再犯本案有期徒刑以上
    之罪，為累犯，應依刑法第47條第1 項之規定，加重其刑。
    爰審酌被告前因施用毒品，獲得不起訴處分之寬典，並經法
    院判處罪刑確定，仍無法戒絕毒癮，再次漠視法令禁制而犯
    本罪，惟其施用毒品所生危害，實以自戕身心健康為主，對
    於他人生命、身體、財產等法益，尚無明顯而重大之實害，
    兼衡其犯罪後坦承犯罪，已知悔悟等一切情狀，量處如主文
    所示之刑，以示懲儆。
四、扣案之海洛因1 包（驗餘淨重0.0090公克），係查獲之第一
    級毒品，不問是否屬於被告所有，應依毒品危害防制條例第
    18條第1 項前段之規定，沒收銷燬之。又包裝上開海洛因之
    外包裝袋1 只（並非不可與毒品分離，係用於包裹毒品，防
    止其裸露、潮濕，便於攜帶施用），係被告所有而供其施用
    第一級毒品所用之物，業據被告供明在卷，併依刑法第38
    條第1 項第2 款之規定，宣告沒收。
據上論斷，應依刑事訴訟法273 條之1 第1 項、第299 條第1 項
前段，毒品危害防制條例第10條第1 項、第18條第1 項前段，刑
法第11條前段、第47條第1 項、第38條第1 項第2 款，判決如主
文。
本案經檢察官高智美到庭執行職務。
中    華    民    國    99    年    3     月    25    日
                  刑事第十九庭  法  官  鄧雅心
以上正本證明與原本無異。
如不服本判決應於收受判決後10日內向本院提出上訴書狀，並應
敘述具體理由。其未敘述上訴理由者，應於上訴期間屆滿後20日
內向本院補提理由書（均須按他造當事人之人數附繕本）「切勿
逕送上級法院」。
                                書記官  王小芬
中    華    民    國    99    年    3     月    25    日
附錄本案論罪科刑法條
毒品危害防制條例第十條
施用第一級毒品者，處六月以上五年以下有期徒刑。
施用第二級毒品者，處三年以下有期徒刑。

司法院資訊處製作；財團法人民間司法改革基金會備份。
